【裁判字號】    98,消債更,598
【裁判日期】    981230
【裁判案由】    更生事件
【裁判全文】
臺灣板橋地方法院民事裁定           98年度消債更字第598號
聲請人  甲○○
上列當事人依消費者債務清理條例聲請更生事件，本院裁定如下
：
    主  文
債務人甲○○自中華民國九十八年十二月卅一日下午四時起開始
更生程序。
命司法事務官進行本件更生程序。
    理  由
一、按法院開始更生程序之裁定，應載明其年、月、日、時，並
    即時發生效力。次按法院裁定開始更生或清算程序後，得命
    司法事務官進行更生或清算程序，消費者債務清理條例第45
    條第1項、第16條第1項定有明文。
二、聲請意旨略以：聲請人積欠金融機構債務共新臺幣3,163,24
    4 元，曾於消費者債務清理條例施行前，依中華民國銀行公
    會會員辦理消費金融案件無擔保債務協商機制，與最大債權
    金融機構台北富邦銀行股份股份有限公司（下稱台北富邦銀
    行）達成協商，約定自民國95年9 月起，分120 期，年利率
    0 ％，每月還款金額為24,319元。聲請人協商時每月薪資約
    27,000元，然協商時因銀行表示無法降低月付，否則將予以
    退件，別無他法之情形下只好接受還款條件，勉強履約4 個
    月後即無力再為償還而毀諾，嗣於98年4 月與台北富邦銀行
    成立個別協商一致性方案，惟所定月付金仍屬過高，依目前
    收入顯無法負擔，實有不可歸責於己致履行顯有困難之情事
    ，爰請求裁定准予更生等語。
三、經查：
  (一)本件聲請人前於95年間依金融主管機關協調成立之中華民國
    銀行公會會員辦理消費金融案件無擔保債務協商機制，與最
    大債權金融機構台北富邦銀行達成協商，協議自95年9月起
    ，分120期，每期按月還款24,319元，而聲請人依約還款4期
    至95年12月21日，並於96年2月1日確定毀諾之事實，有協議
    書、無擔保債務還款計劃表、財團法人金融聯合徵信中心當
    事人綜合信用報告等在卷可稽。是本件聲請人向本院聲請更
    生，自須審究其是否有「不可歸責於己事由致履行顯有重大
    困難」之情事。
  (二)依聲請人所提95年度財政部臺灣省中區國稅局綜合所得稅各
    類所得資料清單顯示，其該年度之年所得為271,285元，平
    均月薪資有22,607元，聲請人自行陳報其該年度月收入約為
    27,000元，應為可採。而聲請人居住於臺北縣，依行政院主
    計處公佈之95年度臺灣省每人每月最低生活費用為9,210 元
    ，其上開收入於依協商履行後，僅餘2,681 元，顯已無法維
    持生活必要支出。則聲請人主張因有不可歸責於己之事由，
    致履行原協商條件有重大困難，應堪採信。此外，又查無聲
    請人有消費者債務清理條例第6條第3項、第8 條或第46條各
    款所定駁回更生聲請之事由存在，則聲請人聲請更生，應屬
    有據。
四、聲請人於更生程序開始後，應另提出足以為債權人會議可決
    或經法院認為公允之更生方案以供採擇，俾免更生程序進行
    至依消費者債務清理條例第61條規定應行清算之程度，附此
    敘明。
五、依消費者債務清理條例第11條第1 項、第45條第1 項、第16
    條第1 項，裁定如主文。
中    華    民    國    98    年    12    月    30    日
                  民事第二庭  法  官  張筱琪
以上正本證明與原本無異。
本件不得抗告。
本裁定已於98年12月31日下午4時公告。
中    華    民    國    98    年    12    月    30    日
                              書記官  連思斐


司法院資訊處製作；財團法人民間司法改革基金會備份。
